最高法院刑事判決　　　　　　九十四年度台上字第四二八五號
　　上　訴　人　甲○○
　　　　　　　　　　　　巷31號（另案在台灣台中監獄執行中
　　　　　　　　　　　　 ）
上列上訴人因違反槍砲彈藥刀械管制條例案件，不服台灣高等法
院台中分院中華民國九十四年六月一日第二審更審判決（九十三
年度上更(一)字第二五三號，起訴案號：台灣台中地方法院檢察署
九十二年度偵字第五三八二號），提起上訴，本院判決如下：
　　主　文
上訴駁回。
　　理　由
按刑事訴訟法第三百七十七條規定，上訴於第三審法院，非以判
決違背法令為理由，不得為之。是提起第三審上訴，應以原判決
違背法令為理由，係屬法定要件。如果上訴理由狀並未依據卷內
訴訟資料，具體指摘原判決不適用何種法則或如何適用不當，或
所指摘原判決違法情事，顯與法律規定得為第三審上訴理由之違
法情形，不相適合時，均應認其上訴為違背法律上之程式，予以
駁回。本件原判決認定上訴人甲○○與蔡振芳（已於民國八十八
年十二月二十四日死亡）共同基於概括之犯意聯絡，於八十八年
十一月下旬某日，與蔡振芳將原判決附表編號一、九所示之手槍
及編號六所示之子彈，攜至台中市○○○路○段一九二號旁之空
地藏放。又於同年十二月初某日，與蔡振芳將同附表編號十所示
之手槍、編號八所示之子彈，攜至上址之附近藏放，而與蔡振芳
共同未經許可，持有上開槍、彈。同年十一月底某日，上訴人在
台中市○○○路六十三巷三十一號住處，發現其胞弟賴錫慧（已
於八十一年六月間死亡）於生前在天花板夾層內藏有同附表編號
二至五所示之手槍，編號七所示之子彈，復基於概括之犯意，攜
至台中市○○○街八號六樓十一室藏放，未經許可而持有之。嗣
於同年十二月十五日零時五十分許，上訴人攜帶同附表編號二所
示之手槍及子彈十九發，駕車搭載不知情之陳金陽行經台中市○
○路與信義街口加油站時，為警查獲等情。因而撤銷第一審之判
決，改判仍論處上訴人共同連續未經許可，持有手槍罪刑，已綜
合全部卷證資料，敘明其所憑之證據及認定理由，而以上訴人否
認犯罪所持之辯解為不足採，予以指駁綦詳。所為論敘，俱有卷
存之證據資料可資覆按，從形式上觀察，並無判決違背法令之情
形存在。復查原判決採憑上訴人在警詢及第一審法院所為不利於
己之陳述，以上訴人既明知蔡振芳持有槍、彈，猶先後二次與之
共同攜帶至台中市○○○路○段一九二號旁之空地藏放，而共同
持有之，則上訴人與蔡振芳對於持有該槍、彈犯行之部分，顯有
犯意聯絡及行為分擔，均為共同正犯；並摒棄證人林錦滄所為之
證言，不予採納，已詳敘其斟酌取捨而得心證之理由（見原判決
第六面第十七行至第八面第三行），核與經驗法則及論理法則無
違。上訴意旨仍執陳詞辯解，漫稱上訴人僅知蔡振芳持有違法物
品，但不知為何物，蔡振芳亦未告知，足見上訴人主觀上並無持
有該槍、彈之犯意，自不可能與蔡振芳有犯意聯絡等語；又謂上
訴人係基於嗜好而持有槍、彈，未曾以之涉案等語，徒就原審取
捨證據及判斷其證明力職權之適法行使，憑己見任意指摘，不符
第三審上訴之法定要件。再，上訴人前因違反槍砲彈藥刀械管制
條例案件，經台灣高等法院高雄分院九十年度上更(一)字第二九五
號判決，依槍砲彈藥刀械管制條例第七條第四項規定，論上訴人
以未經許可，持有手槍罪刑（見五三八二號偵查卷第十一頁至第
十七頁）。惟上訴人係於八十七年一月間涉犯該案，距本件犯罪
時間已有一年十月之久，參酌上訴人持有上開槍、彈當時之一切
情狀，堪認其再犯本件之罪，係另行起意為之，與前案持有槍、
彈之犯行並無連續關係，自非前案判決效力所及。至上訴人嗣後
辯稱其於八十一年間，即持有賴鍚慧遺留之槍彈；復稱上開槍彈
係八十七年間向林天助購買等語，乃卸責之詞。證人蔡金良證稱
八十六年底及八十七年一、二月間，曾目睹上訴人持有槍、彈等
語，亦不足為其有利之證明，判決內併已剖析論斷明灼（見原判
決第六面第三行至第十三行、第十面第三行至第十三行）。上訴
意旨僅泛稱其持有本件槍、彈，與前案之犯行有連續關係，原審
未予查明，於法有違等語，憑其主觀上之意見為空洞之爭執，尤
非依據卷內訴訟資料具體指摘之合法第三審上訴理由。上訴意旨
指摘之各節，均與法律規定得為第三審上訴理由之違法情形，不
相適合，其上訴為違背法律上之程式，應予駁回。
據上論結，應依刑事訴訟法第三百九十五條前段，判決如主文。
中　　華　　民　　國　九十四　年　　八　　月　 十一 　日
                      最高法院刑事第三庭
                          審判長法官  紀　俊　乾
                                法官  黃　正　興
                                法官  劉　介　民
                                法官  陳　東　誥
                                法官  魏　新　和
      本件正本證明與原本無異
                                      書  記  官
中　　華　　民　　國　九十四　年　　八　　月　 十五 　日
                                                Ａ
